臺灣新北地方法院民事裁定
111年度監宣字第1061號
聲  請  人  林芊妘  


相  對  人  林春榮  


關  係  人  林佳錤  



上列聲請人聲請監護宣告事件，本院裁定如下：
    主  文
宣告林春榮（民國00年00月00日生、身分證號碼：Z000000000號
）為受監護宣告之人。
選定林芊妘（民國00年0月00日生、身分證號碼：Z000000000號
）為受監護宣告之人之監護人。
指定林佳錤（民國00年0月00日生、身分證號碼：Z000000000號
）為會同開具財產清冊之人。
聲請費用新臺幣壹仟元由受監護宣告之人林春榮負擔。
    理  由
一、聲請意旨略以：相對人林春榮為聲請人林芊妘之父親，因噎
    食腦部缺氧昏迷而成植物人，領有極重度身心障礙證明，其
    現況不能為意思表示或受意思表示，或不能辨識其意思表示
    之效果，已達受監護宣告之程度。為此，依民法第14條及家
    事事件法第164條以下規定，檢附同意書、親屬系統表、戶
    籍謄本、中華民國身心障礙證明影本等件為證，聲請宣告相
    對人為受監護宣告之人，併選定聲請人林芊妘為受監護宣告
    之人林春榮之監護人，以及指定利害關係人林佳錤為會同開
    具財產清冊之人等語。
二、按對於因精神障礙或其他心智缺陷，致不能為意思表示或受
    意思表示，或不能辨識其意思表示之效果者，法院得因本人
    、配偶、四親等內之親屬、最近一年有同居事實之其他親屬
    、檢察官、主管機關或社會福利機構之聲請，為監護之宣告
    ，民法第14條第1項定有明文。次按受監護宣告之人應置監
    護人。法院為監護之宣告時，應依職權就配偶、四親等內之
    親屬、最近一年有同居事實之其他親屬、主管機關、社會福
    利機構或其他適當之人選定一人或數人為監護人，並同時指
    定會同開具財產清冊之人。法院為前項選定及指定前，得命
    主管機關或社會福利機構進行訪視，提出調查報告及建議。
    監護之聲請人或利害關係人亦得提出相關資料或證據，供法
    院斟酌。法院選定監護人時，應依受監護宣告之人之最佳利
    益，優先考量受監護宣告之人之意見，審酌一切情狀，並注
    意下列事項：(一)受監護宣告之人之身心狀態與生活及財產
    狀況。(二)受監護宣告之人與其配偶、子女或其他共同生活
    之人間之情感狀況。(三)監護人之職業、經歷、意見及其與
    受監護宣告之人之利害關係。(四)法人為監護人時，其事業
    之種類與內容，法人及其代表人與受監護宣告之人之利害關
    係，民法第1110條、第1111條、第1111條之1分別定有明文
    。
三、經查：聲請人主張之事實，業經本院斟酌板橋中興醫院馮德
    誠醫師所為之鑑定意見略為：「張眼臥床，不會說話，有鼻
    胃管、尿管。意識及溝通性、記憶力、定向力、計算能力、
    理解及判斷力、現在性格特徵均無法測試。日常生活均需他
    人照顧，無經濟活動能力，無法溝通。有精神障礙或其他心
    智缺陷，意思表示或辨識意思表示效果之程度為完全不能，
    無恢復可能性，建議為監護之宣告。」等語，此有該醫院11
    1年11月4日精神鑑定報告書1份附卷可稽，故聲請人聲請對
    相對人為監護之宣告為有理由，應予准許。
四、次查，聲請人林芊妘為受監護宣告人林春榮之女兒，並同意
    擔任相對人之監護人，關係人林佳錤亦同意擔任相對人之會
    同開具財產清冊之人，有其同意書在卷可參，本院參酌受監
    護宣告人之親屬均同意由聲請人擔任監護人，有戶籍謄本、
    同意書在卷可稽，認由聲請人任監護人，最能符合受監護宣
    告之人之最佳利益。爰選定聲請人為受監護宣告人之監護人
    ，並依上揭規定，指定關係人林佳錤為會同開具財產清冊之
    人。
五、爰裁定如主文。　　　　
中　　華　　民　　國　　111 　年　　11　　月　　17　　日
                    家事法庭    法  官　康存真
以上正本係照原本作成。
如對本裁定抗告須於裁定送達後10日內向本院提出抗告狀。並繳
納抗告費新臺幣1000元。
中　　華　　民　　國　　111 　年　　11　　月　　17　　日
                                書記官　林俐婷